【裁判字號】    92,交聲,681
【裁判日期】    921007
【裁判案由】    聲明異議
【裁判全文】
臺灣臺中地方法院交通事件裁定                    九十二年度交聲字第六八一號
     原處分機關     交通部公路總局豐原監理站
     異議人即
     受處分人       甲○○
右列受處分人因違反道路交通管理處罰條例案件，對於交通部公路總局豐原監理站九
十二年六月九日所為之裁決（豐監稽違六三字第ＧＣ0000000號裁決書），聲
明異議，本院裁定如左：
    主  文
異議駁回。
    理  由
一、原處分機關略以：異議人即受處分人甲○○，於九十二年五月四日十三時十分許
    ，其所有之車號ＰＣ─九七八三號自用小客車，在台中市○○路與健行路口處，
    因轉彎車未讓直行車先行，致肇事使機車騎士蘇雯新雙腳受輕傷之違規事實，經
    台中市警察局第二分局員警當場舉發，受處分人依限期提出申訴，經向原舉發機
    關查證違規屬實，該站遂於九十二年六月九日以豐監稽違六三字第ＧＣ0000
    000號裁決書，裁處受處分人違反道路安全管理處罰條例第四十八條第一項第
    六款及第六十一條第三項第一款之規定，處罰鍰新台幣九百元整，並吊扣駕駛執
    照三個月，逾期則依違反道路交通管理事件統一裁罰標準表及裁決書處罰主文裁
    處，於法並無不合等語。
二、本件受處分人甲○○則以：受處分人要右轉健行路時，車尾已駛出邊線時，一輛
    直行機車擦撞到受處分人車子右後方位置，該騎士是同向行駛的後方車，當時受
    處分人已轉彎，後方車應讓前行車先行，爰聲明異議云云。
三、按汽車駕駛人，汽車駕駛人轉彎時，有轉彎車不讓直行車先行，或直行車尚未進
    入交岔路口，而轉彎車已達中心處開始轉彎，直行車不讓轉彎車先行之情形者，
    處新台幣六百元以上一千八百元以下罰鍰；汽車駕駛人駕駛汽車違反道路交通安
    全規則，因而肇事致人受傷者，吊扣其駕駛執照三個月至六個月。汽車行駛至交
    岔路口，轉彎車應讓直行車先行，但直行車尚未進入交岔路口，而轉彎車已達中
    心處開始轉彎，直行車應讓轉彎車先行。道路交通管理處罰條例第四十八條第一
    項第六款、第六十一條第三項及道路交通安全規則第一百零二條第一項第六款與
    違反道路交通管理事件統一裁罰標準表分別定有明文。經查：受處分人甲○○於
    於九十二年五月四日十三時十分許，其所有之車號ＰＣ─九七八三號自用小客車
    ，在台中市○○路與健行路口處，轉彎車未讓直行車先行，致肇事使機車之騎士
    受有輕傷之違規事實，經台中市警察局第二分局員警當場舉發等情，有舉發之違
    反道路交通管理事件通知單一紙、交通事故現場圖一紙、交通事故調查報告表二
    份、交通事故談話紀錄表二份、事故處理現場照片五張、車禍現場紀錄二紙與裁
    決書一份在卷可稽。雖受處分人辯稱，要右轉健行路時，車尾已駛出邊線時，一
    輛直行機車擦撞到受處分人車子右後方位置，該騎士是同向行駛的後方車，當時
    受處分人已轉彎，後方車應讓前行車先行云云。惟經本院審酌卷內相關文件資料
    及檢視採證照片、現場圖得知：受處分人之該車係由台中市○○街沿西屯路右轉
    健行路往台中港路方向行駛，相對人蘇雯新則騎乘機車由梅亭街沿西屯路往博館
    路直行，受處分人之車輛係在尚未到達交岔路口中心處前即已轉彎，使騎乘機車
    直行行駛已進入交岔路口之騎士蘇雯新因剎車不及而遭撞擊，致蘇車倒地雙腳受
    傷自行就醫，此一事實有受處分人與蘇雯新於現場親自簽名之交通事故談話紀錄
    表、交通事故現場圖，在卷可佐。又據本件車禍事故之被害人即機車騎士蘇雯新
    當天於警局談話紀錄表中證稱：「我騎車由梅亭街沿西屯路往博館路方向直行行
    駛慢車道，我車左前車角與由梅亭街沿西屯路右轉健行路方向之自小客車右後車
    門發生碰撞，造成我雙腳受傷自行就醫。當時我車在前方，對方車在我左後方駛
    來，突然右轉，我並沒有看見對方有打方向燈」等語。再據本院於九十二年八月
    五日訊問原舉發機關之執勤員警即證人藍維德結證稱：「九十二年五月四日在台
    中市○○路、健行路口，異議人轉彎車未讓直行車先行；西屯路有快車道和慢車
    道，右轉時侵害到路權，右轉三十公尺時須駛入慢車道；他應該讓直行車先行」
    等語。是受處分人因轉彎車未讓直行車先行，肇事致人受傷之違規事實明確，堪
    以認定，本件由原舉發機關依法當場舉發，核無不合。受處分人以本件車禍之肇
    事責任不在受處分人置辯，殊無可取。從而，原處分機關據以援引上開規定，裁
    處罰鍰新台幣九百元整，並吊扣駕駛執照三個月，逾期則依裁決書處罰主文規定
    處罰，並無不當，本件異議為無理由，應予駁回。
四、據上論斷，應依道路交通管理處罰條例第八十七條、道路交通案件處理辦法第十
    九條，裁定如主文。
中      華      民      國    九十二    年      十      月      七      日
                                        臺灣臺中地方法院交通法庭
                                            法  官    許  金  樹
右正本證明與原本無異。
如不服本裁定應於送達後五日內向本院提出抗告狀。
                                            書記官
中      華      民      國    九十二    年      十      月      七      日


司法院資訊處製作；財團法人民間司法改革基金會備份。
